【裁判字號】    98,審訴,550
【裁判日期】    980729
【裁判案由】    違反毒品危害防制條例
【裁判全文】
臺灣新竹地方法院刑事判決             98年度審訴字第550號
公  訴  人  臺灣新竹地方法院檢察署檢察官
被      告  甲○○
上列被告因違反毒品危害防制條例案件，經檢察官提起公訴（98
年度毒偵字第854 號）後，經被告於本院準備程序中，就被訴事
實為有罪之陳述，經告知被告簡式審判程序之旨，並聽取檢察官
、被告之意見後，經本院合議庭裁定由受命法官進行簡式審判程
序，本院判決如下：
    主  文
甲○○施用第一級毒品，累犯，處有期徒刑捌月。
    犯罪事實
一、甲○○前於民國94年間，因施用毒品案件，經本院於94年6
    月15日以94年度毒聲字第247 號裁定送觀察、勒戒後，因認
    有繼續施用毒品之傾向，再經本院於94年10月24日以94年度
    毒聲字第448 號裁定令入戒治處所施以強制戒治，嗣經施以
    強制戒治執行滿6 月後，經戒治處所評定其戒治成效為合格
    ，而認無繼續戒治之必要，於95年6 月14日執行完畢釋放出
    所，並經臺灣新竹地方法院檢察署檢察官於95年6 月16日以
    95年度戒毒偵字第57號為不起訴處分確定。又於95年間，因
    施用第一、二級毒品案件，經本院於96年3 月16日以96年度
    訴字第67號判決分別判處有期徒刑7月、3月，併定應執行刑
    有期徒刑8 月確定，嗣因適用中華民國九十六年罪犯減刑條
    例，經本院於96年7 月26日以96年度聲減字第644 號裁定分
    別減刑為有期徒刑3 月又15日、1 月又15日，併定應執行刑
    有期徒刑4 月確定，甫於96年8 月10日易科罰金執行完畢。
二、詎甲○○仍不知悔改，於上開強制戒治執行完畢釋放後5 年
    內，已另因再犯施用毒品之罪而經追訴處罰，復基於施用第
    一級毒品海洛因之犯意，於98年4月8日上午某不詳時間，在
    新竹縣湖口鄉某友人住處，以將第一級毒品海洛因摻水置於
    注射針筒注射入體內之方式，施用第一級毒品海洛因1 次，
    嗣於98年4月9日上午7 時許，因前案須入監執行，為警持拘
    票至新竹縣湖口鄉○○路588 號將甲○○拘提到案，其自行
    前往新竹縣政府警察局竹北分局三民派出所接受採集尿液後
    ，送驗結果呈可待因、嗎啡陽性反應，始知上情。
三、案經新竹縣政府警察局竹北分局報告臺灣新竹地方法院檢察
    署檢察官偵查起訴。
    理    由
一、程序部分：
    按除被告所犯為死刑、無期徒刑、最輕本刑為3 年以上有期
    徒刑之罪或高等法院管轄第一審案件者外，於前條第1 項程
    序進行中，被告先就被訴事實為有罪之陳述時，審判長得告
    知被告簡式審判程序之旨，並聽取當事人、代理人、辯護人
    及輔佐人之意見後，裁定進行簡式審判程序，刑事訴訟法第
    273條之1第1 項定有明文。本件被告甲○○所犯係死刑、無
    期徒刑、最輕本刑為3 年以上有期徒刑以外之罪，其於準備
    程序中就被訴事實為有罪之陳述，經告知簡式審判程序之旨
    ，並聽取公訴人及被告甲○○之意見後，本院合議庭認為適
    宜而裁定由受命法官獨任進行簡式審判程序，合先敘明。
二、認定被告甲○○犯行所憑之各項證據：
（一）被告甲○○對於其施用第一級毒品海洛因之犯行，迭於偵
      查中、本院準備、簡式審判程序時均坦承不諱（見偵查卷
      第24頁，本院卷第17、24、28頁）。
（二）詮昕科技股份有限公司98年4 月20日出具之濫用藥物尿液
      檢驗報告暨新竹縣政府警察局竹北分局毒品犯罪嫌疑人尿
      液採驗作業管制紀錄各1 份（見偵查卷第8、9頁）在卷足
      參：對於被告甲○○於98年4月9日上午9 時許在警局所親
      採封緘之尿液（檢體編號：北98120 ），經送詮昕科技股
      份有限公司以氣相層析質譜儀分析法檢驗後，結果呈可待
      因、嗎啡陽性反應，其濃度分別為538 ng/ml、3585ng/ml
      ，各逾閾值濃度（均為300ng/ml）1 倍、11倍有餘，是被
      告甲○○於98年4月8日上午某不詳時間，應有施用第一級
      毒品海洛因之犯行，且核與其於偵查中及本院準備、簡式
      審判程序所為之供述相符。
（三）甲○○前於94年間，因施用毒品案件，經本院於94年6 月
      15日以94年度毒聲字第247 號裁定送觀察、勒戒後，因認
      有繼續施用毒品之傾向，再經本院於94年10月24日以94年
      度毒聲字第448 號裁定令入戒治處所施以強制戒治，嗣經
      施以強制戒治執行滿6 月後，經戒治處所評定其戒治成效
      為合格，而認無繼續戒治之必要，於95年6 月14日執行完
      畢釋放出所，並經臺灣新竹地方法院檢察署檢察官於95年
      6 月16日以95年度戒毒偵字第57號為不起訴處分確定等情
      ，有臺灣高等法院被告前案紀錄表1 份在卷可參。其於前
      開強制戒治執行完畢釋放後5 年內，再犯本件施用毒品之
      犯行，依毒品危害防制條例第23條第2 項規定，本院自應
      予以審理。
（四）綜上，本件被告甲○○施用毒品之犯行明確，均應依法予
      以論科。
三、論罪科刑：
（一）論罪：按海洛因係毒品危害防制條例第2條第2項第1 款所
      定之第一級毒品，不得非法持有、施用。是核被告甲○○
      於98年4月8日上午某不詳時間，非法施用第一級毒品海洛
      因1次之犯行，係犯毒品危害防制條例第10條第1項之施用
      第一級毒品罪。其持有第一級毒品海洛因後，進而施用，
      其持有之低度行為應為施用之高度行為所吸收，不另論以
      持有第一級毒品罪。
（二）累犯：被告甲○○前於95年間，因施用第一、二級毒品案
      件，經本院於96年3 月16日以96年度訴字第67號判決分別
      判處有期徒刑7月、3月，併定應執行刑有期徒刑8 月確定
      ，嗣因適用中華民國九十六年罪犯減刑條例，經本院於96
      年7 月26日以96年度聲減字第644 號裁定分別減刑為有期
      徒刑3 月又15日、1 月又15日，併定應執行刑有期徒刑4
      月確定，甫於96年8 月10日易科罰金執行完畢等情，有臺
      灣高等法院被告前案紀錄表1 份在卷可按，其受有期徒刑
      之執行完畢，5 年以內故意再犯本件有期徒刑以上之罪，
      為累犯，依法加重其刑。
（三）另就被告甲○○是否構成自首一情，本案依卷附之警員黃
      乾德於98年7 月14日製作之查證報告1 份（見本院卷第21
      頁）所示，可知本件係警員黃乾德、郁元杰及陳岳忠等人
      ，於98年4 月9 日上午6 、7 時許，持臺灣新竹地方法院
      檢察署檢察官核發之拘票前往被告甲○○位於新竹縣湖口
      鄉○○路588 號之居住地，將被告甲○○拘提到案，同時
      詢問被告甲○○是否有施用毒品及施用何種類毒品，被告
      甲○○稱已經半年多未再施用任何毒品，警員黃乾德等人
      將被告甲○○帶回新竹縣政府警察局竹北分局三民派出所
      欲對被告甲○○採尿時，被告甲○○始坦承於前3 天有施
      用毒品，依照一般作業程序，只要係因毒品案件拘捕到案
      ，就會採集其尿液送驗等情，是以被告甲○○並未於本件
      施用毒品犯罪未發覺前即主動向執行拘提之警員承認其犯
      行，自首而接受裁判，而係經由警員欲對被告甲○○進行
      採尿時，被告甲○○始向員警坦認其施用毒品犯行，故被
      告甲○○上開所為，與自首之要件尚有未符，附此敘明。
（四）量刑：爰審酌被告甲○○除有前開施用毒品及其餘刑案之
      執行之紀錄，業已詳述如上，另有違反麻醉藥品管理條例
      、侵占、違反戡亂時期肅清煙毒條例案件等刑事前案紀錄
      ，足徵其素行非佳，竟仍不知戒惕，再度違犯本件毒品危
      害防制條例第10條第1 項之罪，無視於毒品對於自身健康
      之戕害及國家對於杜絕毒品犯罪之禁令；其犯罪之動機、
      目的單純；又施用毒品係自戕行為，犯罪手段平和，亦未
      因此而危害他人，所生損害非大；再考之其於犯後坦承犯
      行，態度良好，並參諸施用毒品者均有相當程度之成癮性
      及心理依賴，其犯罪心態與一般刑事犯罪之本質並不相同
      ，應側重以適當之醫學治療及心理矯治處遇為宜等一切情
      狀，量處如主文所示之刑，以示懲儆。
據上論斷，應依刑事訴訟法第273條之1第1項、第299條第1 項前
段，毒品危害防制條例第10條第1 項，刑法第11條前段、第47條
第1項，判決如主文。
本案經檢察官郭進昌到庭執行職務。
中    華    民    國    98    年    7     月    29    日
                  刑事第九庭  法  官  劉兆菊
以上正本證明與原本無異
如不服本判決應於收受判決後10日內向本院提出上訴書狀，並應
敘述具體理由。其未敘述上訴理由者，應於上訴期間屆滿後20日
內向本院補提理由書「切勿逕送上級法院」。
中    華    民    國    98    年    7     月    29    日
                              書記官  林兆嘉
附錄本案論罪科刑法條全文
毒品危害防制條例第10條
施用第一級毒品者，處6月以上5年以下有期徒刑。
施用第二級毒品者，處3年以下有期徒刑。


司法院資訊處製作；財團法人民間司法改革基金會備份。
